臺灣苗栗地方法院刑事判決　　　　　　　　94年度訴字第12號
公　訴　人　臺灣苗栗地方法院檢察署檢察官
被　　　告　甲○○
上列被告因違反毒品危害防制條例案件，經檢察官提起公訴（93
年度毒偵字第1204號、第1379號）及移送併案審理（94年度毒偵
字第122號），本院依簡式審判程序，判決如下：
    主  文
甲○○連續施用第一級毒品，累犯，處有期徒刑拾月；扣案之第
一級毒品海洛因壹小包、淨重零點零柒公克沒收銷燬之。又連續
施用第二級毒品，累犯，處有期徒刑陸月。應執行有期徒刑壹年
肆月，扣案之第一級毒品海洛因壹小包、淨重零點零柒公克沒收
銷燬之。
    事  實
一、甲○○前因贓物案件，經法院判處有期徒刑6 月確定，甫於
    民國93年7 月17日執行完畢。復因施用毒品案件，經本院以
    89年度毒聲字第1445號裁定令入戒治處所施以強制戒治1 年
    ，嗣經本院以90年度毒聲字第98號裁定停止戒治，所餘戒治
    期間付保護管束，嗣於90年8 月24日保護管束期滿，經臺灣
    苗栗地方法院檢察署檢察官以90年度戒毒偵字第32號為不起
    訴處分確定。詎其仍不思悔改，復基於施用第1 級毒品海洛
    因之概括犯意，以將海洛因粉末摻在香煙內而吸食之方式，
    自93年10月13日上午某時（公訴人誤載為同年月11日）起至
    同年12月13日晚上11時許止，在苗栗縣竹南鎮○地○路邊，
    連續施用第1 級毒品海洛因約2 、3 次。又另行基於施用第
    2 級毒品安非他命之概括犯意，自93年9 月10日起至同年12
    月12日晚上9 時許止，在苗栗縣竹南鎮○○路○段路邊及同
    鎮○地○路邊，連續施用第2 級毒品安非他命多次。嗣分別
    於93年10月11日晚上10時許，在苗栗縣警察局竹南分局竹南
    派出所，為警得其同意採尿送驗，結果呈甲基安非他命陽性
    反應；及於同年10月13日下午2 時50分許，在竹南鎮市
    與公教路口，因行跡有異及神色慌張為警盤查，在其所駕駛
    自用小客車之左車門起出第1 級毒品海洛因1 小包淨重0 點
    07 公 克；再於同年12月15日晚上11時50分許，在竹南鎮○
    ○街54號前，為警盤查，經其同意採集尿液送驗，結果呈甲
    基安非他命及嗎啡陽性反應，而分別查獲上情。
二、案經苗栗縣警察局竹南分局移送臺灣苗栗地方法院檢察署檢
    察官偵查起訴及移送併案審理。
    理  由
一、訊據被告甲○○對於右揭連續施用第1 級毒品海洛因、第2
    級毒品安非他命之事實均坦承不諱，且被告於93年10月11日
    經警採集之尿液送鑑結果，發現確有甲基安非他命陽性反應
    ；被告於93年10月13日、12月1 日，分別經警採集之尿液送
    鑑結果，發現均確有甲基安非他命及嗎啡陽性反應乙節，此
    有苗栗縣衛生局煙毒尿液檢驗成績書3 紙及中山醫學大學附
    務部調查局鑑驗結果，確係海洛因、淨重0 點07公克乙節，
    亦有該局鑑驗通知書1 紙在卷可按；復有該包海洛因扣案可
    證。。次查被告前因施用毒品案件，經依法院裁定令入戒治
    處所施以強制戒治，於期滿後經檢察官為不起訴處分確定在
    案，此有臺灣苗栗地方法院檢察署刑案資料查註紀錄表、臺
    灣高等法院被告全國前案紀錄表各1 件在卷可按，足徵被告
    之自白確與事實相符。本件事證明確，被告犯行堪予認定，
    應依法論科。
二、查海洛因、安非他命分別為毒品危害防制條例第2 條第2 項
    第1 款、第2 款所定之第1 級毒品、第2 級毒品。核被告連
    續施用第1 級毒品海洛因及第2 級毒品安非他命各多次，所
    為係違反毒品危害防制條例第10條第1 項之施用第1 級毒品
    罪、同條第2 項之施用第2 級毒品罪。其施用毒品前後非法
    持有毒品之低度行為，應為施用之高度行為所吸收，不另論
    罪。被告先後多次施用第2 級毒品安非他命、第1 級毒品海
    洛因之犯行，均時間緊接，方法相同，分別觸犯構成要件相
    同之罪，顯係分別基於概括犯意為之，均為連續犯，各應依
    刑法第56條之規定，以1 罪論，並加重其刑。其所犯上開2
    罪，犯意各別，行為互異，應予分論併罰。又被告受有如事
    實欄所載罪刑執行情形，有臺灣高等法院被告全國前案紀錄
    表在卷可按，其於有期徒刑之執行完畢後，5 年內再犯本件
    有期徒刑以上刑之2 罪，均為累犯，應依刑法第47條規定，
    分別遞加重其刑。爰審酌被告非法施用第1 級毒品海洛因、
    第2 級毒品安非他命，對個人身心戕害甚鉅，且前已因施用
    毒品案件，業經強制戒治處分，又再犯本件施用毒品犯行，
    顯未因前所受之強制戒治處分而決心改過，惟念其於犯後坦
    承全部犯行及其本件施用毒品行為之情節等一切情狀，暨參
    酌公訴人之具體求刑，分別量處如主文所示之刑，並定其應
    執行刑。
三、至扣案之海洛因1 小包淨重0 點07公克，為毒品，應依毒品
    危害防制條例第18條第1 項前段規定宣告沒收並銷燬之。
四、臺灣苗栗地方法院檢察署檢察官，就被告於93年10月13日起
    至同年12月13日止，施用第1 級毒品海洛因之犯行；及自93
    年10間某日起至同年12月12日止，施用第2 級毒品安非他命
    之犯行，以該署94年度毒偵字第122 號移送本院併案審理乙
    節，因該移送併辦部分，與起訴被告連續施用第1 級毒品及
    第2 級毒品部分，分別有連續犯之裁判上一罪關係，已如上
    述，自均為起訴效力所及，本院自應一併予以審理，附此敘
    明。
據上論斷，應依刑事訴訟法第273 條之1 第1 項、第299 條第1
項前段，毒品危害防制條例第10條第1 項、第2 項、第18條第1
項前段，刑法第11條、第56條、第47條、第51條第5 款，判決如
主文。
本案經檢察官郭靜文到庭執行職務。
中　　華　　民　　國　　94　　年　　2 　　月　　25　　日
                  刑事第二庭    法　官　林燦都
以上正本與原本無異
如不服本判決應於送達後10日內向本院提出上訴狀。
   　　                     　　書記官　陳建分
中　　華　　民　　國　　94　　年　　2 　　月　　25　　日
附錄本案論罪科刑法條
毒品危害防制條例第10條第1項、第2項
施用第一級毒品者，處六月以上五年以下有期徒刑。
施用第二級毒品者，處三年以下有期徒刑。
